【裁判字號】    89,訴,1342
【裁判日期】    900912
【裁判案由】    違反槍砲彈藥刀械管制條例
【裁判全文】
臺灣臺中地方法院刑事判決                        八十九年度訴字第一三四二號
    公  訴  人  臺灣臺中地方法院檢察署檢察官
    被      告  己○○
    選任辯護人  宋永祥
                陳芝荃
右列被告因違反槍砲彈藥刀械管制條例等案件，經檢察官提起公訴（八十九年度偵字
第三一七九號、八十九年度偵緝字第一六八號），本院判決如左：
    主  文
己○○連續意圖為自己不法之所有，以恐嚇使人將本人之物交付，累犯，處有期徒刑
拾月；又失火燒燬現未有人所在之他人所有建築物，累犯，處有期徒刑月；又未經
許可，持有手槍，累犯，處有期徒刑柒年肆月，併科罰金新臺幣拾貳萬元，罰金如易
服勞役，以新臺幣玖佰元即銀圓佰元折算壹日，並應於刑之執行完畢或赦免後，令
入勞動場所，強制工作年。扣案之如附表所示之物均沒收。應執行有期徒刑捌年
月，併科罰金新臺幣拾貳萬元，罰金如易服勞役，以新臺幣玖佰元即銀圓佰元折算
壹日，並應於刑之執行完畢或赦免後，令入勞動場所，強制工作年。扣案之如附表
所示之物均沒收。
    事  實
一、己○○前曾於民國八十六年五月十五日，因傷害等案件，經臺灣臺南地方法院判
    處有期徒刑五月（係傷害罪四月、妨害自由罪二月二罪併定應執行刑）確定，並
    於八十六年七月九日經易科罰金執行完畢；後又於八十七年間因違反槍砲彈藥刀
    械管制條例案件，經臺灣高等法院臺中分院判處有期徒刑五年二月，併科罰金新
    臺幣（下同）十萬元，並應於刑之執行完畢或赦免後，令入勞動場所，強制工作
    三年（後上訴最高法院經駁回，並於八十八年四月二十九日確定，另於八十八年
    三月二十六日，因詐欺案件，於八十八年三月二十六日經臺灣高等法院臺南分院
    判處有期徒刑二年六月確定，上開槍砲、詐欺二罪並經定應執行刑為有期徒刑七
    年，現即因此案在監執行），詎猶不知悔改。
（一）、己○○與乙○○曾為配偶關係，為家庭暴力防治法第三條第一款所定之家庭
        成員，乙○○為李姐姐童裝公司負責人，己○○則為三毛童裝公司實際負責
        人，三毛童裝公司並向李姐姐童裝公司批發貨物銷售，八十八年元月間己○
        ○向乙○○訂購童裝貨物一批，並交付支票以抵償貨款，嗣因己○○經濟能
        力不佳支票到期無法支付，己○○竟基於意圖為自己不法所有之概括犯意，
        先於八十八年二月三日下午二時三十分許，至乙○○設於臺中市○○路一三
        九之二號總公司處，以將使乙○○經營之李姐姐童裝連鎖店無法營業，且要
        噴灑油漆破壞店面，並傷害其親友、員工等言詞恐嚇乙○○，威逼其交付己
        ○○先前所簽發無法兌現之支票，使乙○○因心生畏懼，當場交付己○○所
        開立之面額三十萬元之支票一紙。同日下午四時許，己○○又帶同乙○○至
        臺中市○○路某咖啡店，己○○又以同上之言詞，當面恐嚇乙○○，交付其
        他四張面額各為五十萬元之支票，並要求乙○○需於三日內籌款一百萬元，
        乙○○因畏懼而於同日下午五時許，在臺中市○○○路海頓汽車旅館三０一
        室內，交付現金三十萬元，復於同月六日上午十時許，交付面額五十萬元支
        票一紙予己○○。同月七日凌晨二時許，乙○○又於臺中市○○路一四九號
        十二樓晶華酒店，交付現金七十萬元予己○○。己○○食髓知味，再於該處
        再度以相同言詞恐嚇乙○○，須於三日內交付五十萬元，乙○○又因畏懼復
        於同月十日下午八時許，在臺中市○○路○段三六九號二十六樓某牛排館中
        ，交付現金三十萬元予己○○，另向己○○請求不足之二十萬元，嗣同月十
        六日後再行交付。旋乙○○即因不堪恐懼，無力再行付款，不得不躲避己○
        ○，且乙○○因不堪長期受擾，而於同年四月一日，向內政部警政署刑事警
        察局報案，請求偵辦。
（二）、己○○為經營三毛童裝公司之便，於八十七年五月間，向丁○○租用坐落在
        臺中市○○區○○路一三九之二號之空倉庫（係以挑高鐵架石棉瓦建築之平
        房廠房後段部份搭建閣樓），供作為囤積童裝貨物使用，其並於承租後花費
        二百萬餘元重為裝潢及拉電源線路。己○○使用該倉庫，堆置易燃之紙箱及
        童裝服飾，其本應注意電源線路之定期保養、維修及使用限度，以維持電源
        線路之安全，防止火災之發生，依其情形並無不能注意之情事，竟應注意且
        能注意而疏未注意，於連續放假日前詳細檢查倉庫內之電源線路是否確實關
        閉，而於八十八年六月二十日凌晨零時四十六分許，該倉庫內之員工及己○
        ○均已因端午節假期放假，而未有人在內時（屬現未有人所在之他人所有建
        築物），該倉庫閣樓下方一樓處中間偏東位置，所堆置紙箱童裝貨物上端與
        閣樓地板附近處，因己○○疏未注意電源線路之使用限度，致該處電源路線
        因老舊，絕緣材質劣化短路，而引燃火警，加以該倉庫中堆置服裝等易燃物
        且力燃，延燃迅速猛烈，使得該倉庫燒燬。
（三）、己○○於八十八年四月中旬某日下午十一時許，在臺中市○○路「金錢豹」
        酒店飲酒中，經由綽號「阿弟」之朋友介紹與綽號「阿火」之人認識，於飲
        酒後綽號「阿火」之人當場交付其手提之一包物品予己○○收受，並由己○
        ○將之攜回臺中市○○○路○段二九二號十樓之十一住處，迨己○○返回家
        中打開該包物品觀看，始發現該包物品內包有具殺傷力之巴西製三八轉輪手
        槍一支（槍枝管制編號0000000000）及制式口徑０點三八吋轉輪
        手槍彈十九顆後，詎己○○竟未報警前來處理，反自斯時起未經許可，而非
        法持有上開槍、彈，嗣於八十八年七月上旬某日，綽號「阿火」之人則隨同
        己○○回到其上址住處取回該把具殺傷力之巴西製三八轉輪手槍一枝，惟該
        制式口徑０點三八吋轉輪手槍彈十九顆則仍由己○○以牛皮紙帶包裝繼續放
        置於上址住處客廳沙發旁，迄於八十九年二月十六日二十二時三十分許，己
        ○○因案通緝，遭警在臺中市○○路與山西路口查獲，己○○在有偵查犯罪
        職權之機關或個人發覺其犯罪前，向執行逮捕勤務之警員黃禎章坦承未經許
        可持有上開槍、彈，並主動帶同警員至上址住處起出上開制式口徑０點三八
        吋轉輪手槍彈十九顆，而接受裁判，後又於八十九年二月二十五日檢察官偵
        查中，經警至監所借訊己○○時，己○○復對警員自白其曾持有過之上開具
        有殺傷力之巴西製三八轉輪手槍一支之去向，並供述其曾聽聞綽號「阿火」
        者提起係把槍藏放在臺中市○○路○段二四六號前的鑰匙箱內以避免警方搜
        索，隨即會同警員前往臺中市○○路○段二四六號前鑰匙箱內，查獲起出上
        開己○○曾持有過之巴西製三八轉輪手槍一支及另綽號「阿火」者所持有之
        制式口徑０點三八吋轉輪手槍子彈八顆。
二、案經內政部警政署刑事警察局、臺中市警察局移送及臺中市警察局第五分局報請
    臺灣臺中地方法院檢察署檢察官偵查起訴。
    理  由
一、訊據被告己○○對於右揭事實，除坦認自乙○○處取回面額五十萬元之支票一紙
    ，倉庫確實有失火與其主動帶同員警自其臺中市○○○路○段二九二號十樓之十
    一住處起出十九顆子彈及帶同警員前往臺中市○○路○段二四六號前鑰匙箱內，
    查獲起出上開之槍枝一枝及另綽號「阿火」者所持有之子彈八顆之事實屬實外，
    然矢口否認有何對乙○○恐嚇取財、及有何因其過失致所承租之倉庫失火燒燬及
    持有槍枝與八顆子彈之犯行。並辯稱，並無對伊前妻乙○○連續恐嚇取財，係因
    渠二人共同經營童裝生意有債務糾紛致生誤會，伊於離婚後每月有付二十萬元之
    贍養費予乙○○；另倉庫於整修重新裝潢時，伊有看過電線等全部都是新的，不
    可能是電線走火，且電源每天都有關掉，伊並無過失；且在臺中市○○路○段二
    四六號前鑰匙箱內，所起出之槍枝一枝及另綽號「阿火」者所持有之子彈八顆，
    伊並無持有或保管，扣案之十九顆子彈是伊帶警察去拿的，是伊主動供出來的，
    該十九顆子彈是綽號「阿火」者在八十八年的十一月左右交給伊的，在伊天津路
    的童裝辦公室，「阿火」叫伊槍、彈全部要買，伊表示考慮看看，所以子彈先放
    伊那邊，隔了五、六天後來伊就把子彈十九顆帶到梅川西路四段二九二號十樓之
    十一的租住處，「阿火」說槍、子彈總共要賣伊四十五萬元，阿火就是一直要伊
    買。後來伊有將「阿火」的資料給警察，在警察局當場伊有打電話跟阿火聯絡說
    要買槍，後來伊就不知道了，直到警察帶伊去公益路把槍、彈取出來，這在公益
    路取出的八顆子彈與手槍，伊並沒有持有過云云。然查：
（一）本件被告於上開時間、地點對被害人乙○○連續恐嚇取財之情事，業據被害人
      乙○○於警、偵訊中及本院審理時就恐嚇與交付財物之時間、地點指述綦詳，
      且被告己○○於警訊時亦不否認有拿回一張面額五十萬元之支票（詳見八十八
      年度偵字第一一七一五號偵卷第五頁），參以證人即李姐姐童裝公司之會計丙
      ○○於檢察官偵訊時復證稱：乙○○前後拿三次，共有一百三十萬元左右，平
      常錢是銀行直接收走，當時春節生意比較好，乙○○說錢是人家要的，就沒給
      銀行等語（詳見同上偵卷第五十九頁背面），經核被害人乙○○所指述交付予
      己○○之金額與證人丙○○二人所證述乙○○拿走三次之金額悉相吻合等情，
      又衡以被害人與被告二人仍有所生之子需共同扶養，若非被告確有為上開恐嚇
      取財之行為，被害人又何須為如此之指訴，足見被害人所為之指訴尚非屬虛妄
      應可採信，是以被告所辯伊沒有連續恐嚇乙○○交付財物乙節，要無可採。又
      被告己○○與告訴人乙○○二人間係前配偶關係，亦據渠二人於本院審理時陳
      明在卷，是渠二人自屬家庭暴力防治法第三條第一款所定之家庭成員，併予敘
      明。
（二）又本件坐落臺中市○○區○○路一三九之二號倉庫火災之發生經臺中市消防局
      調查結果認：「災戶為巷道內鐵架挑高平房建築，石綿瓦外牆屋頂，業主經營
      兒童服飾連銷店，承租現場倉儲使用。案發時為端午節連續假期，廠內無人留
      守門窗關閉狀，廠房後段搭建閣樓靠廠前緣鐵架中間偏東，下方一樓處堆置紙
      箱童裝上端與閣樓地板附近處，電源線路老舊絕緣材質劣化短路引燃火警，廠
      內堆置服裝易燃物，延燒迅速猛烈」，此有八十八年七月十七日臺中市消防局
      火災原因調查報告書（內含有火災現場平面及物品配置圖三份、火災現場照片
      五十二幀等）一份附卷可參，且證人即現場之勘查人員戊○○於本院審理時亦
      到庭結證稱：火是從一樓往上燒，因為旁邊都堆放了很多紙箱，起火處只有電
      線經過，所以才判斷應該是電線老舊，且當時電源箱嚴重燒燬已經無法辨識當
      初電源是否有開著或關著等語（詳見本院九十年八月二十九日審判筆錄），又
      證人即該倉庫之房東丁○○於偵訊中及本院審理時均證稱：被告己○○承租後
      有重新裝潢、整修拉電線等語，此亦為被告己○○所不否認（詳見本院八十九
      年七月三日審判筆錄），是以被告對於所承租之他人所有建築物既經其裝潢、
      拉電源線，供堆置易燃之紙箱及童裝服飾使用，本應注意電源線路之定期保養
      、維修及使用限度，以維持電源線路之安全，防止火災之發生，依其情形並無
      不能注意之情事，竟應注意且能注意而疏未注意，於連續放假日前詳細檢查倉
      庫內之電源線路是否確實關閉，及倉庫內之電源線路有無過於老舊，並定時維
      修，致失火燒燬所其所承租使用之現未有人所在之他人所有建築物，被告有過
      失至明，且被告上開過失與其所承租使用之倉庫失火燒燬間顯有因果關係，是
      被告上開所辯：伊於裝潢整修時，有看過電源線路全部都是新的，伊沒有過失
      乙情，尚無可採。
（三）本件被告於八十九年二月十六日遭警逮捕後於警局初訊時則供稱：其於八十八
      年四月中旬某日下午十一時許，在臺中市○○路「金錢豹」酒店飲酒中，經由
      綽號「阿弟」之朋友介紹與綽號「阿火」之人認識，於飲酒後綽號「阿火」之
      人當場交付其手提之一包物品予其收受，並由其將之攜回臺中市○○○路○段
      二九二號十樓之十一住處，迨返回家中打開該包物品觀看，始發現該包物品內
      包有具殺傷力之巴西製三八轉輪手槍一支及制式口徑０點三八吋轉輪手槍彈十
      九顆，嗣於八十八年七月上旬某日，綽號「阿火」之人則隨同其回到其上址住
      處取回該把具殺傷力之巴西製三八轉輪手槍一枝，惟該制式口徑０點三八吋轉
      輪手槍彈十九顆，則仍由其以牛皮紙帶包裝繼續放置於住處客廳沙發旁等語（
      詳見八十九年度偵緝字第一六八號偵卷第十一頁），另被告己○○因案通緝，
      遭警在臺中市○○路與山西路口查獲後，其向執行逮捕勤務之警員黃禎章坦承
      未經許可持有上開槍、彈，並主動帶同警員至上址住處起出上開制式口徑０點
      三八吋轉輪手槍彈十九顆，後又於八十九年二月二十五日檢察官偵查中，經警
      至監所借訊己○○時，己○○復對警員自白其曾持有過之上開具有殺傷力之巴
      西製三八轉輪手槍一支之去向，並供述其曾聽聞綽號「阿火」者提起常把槍、
      彈藏放在臺中市○○路○段二四六號前的鑰匙箱內以避免警方搜索，隨即會同
      警員前往臺中市○○路○段二四六號前鑰匙箱內，查獲起出上開己○○曾持有
      過之巴西製三八轉輪手槍一支及另綽號「阿火」者所持有之制式口徑０點三八
      吋轉輪手槍子彈八顆乙節，亦據被告於八十九年二月二十五日經借訊時供明在
      卷（詳見同上偵卷第三十二頁至第三十四頁），且依八十九年度偵緝字第一六
      八號偵卷內所附之內政部警政署刑事警察局八十九年二月二十二日刑八（一）
      字第二二一九一號函、臺灣臺中地方法院檢察署檢察官八十九年二月二十四日
      中檢茂肅八九偵緝字第一六八號偵查指揮書之內容可知，警方人員確係因被告
      於八十九年二月十七日警訊中所提供之線索，而主動借訊被告外出追查槍枝之
      下落無誤。後雖被告於本院審理時反覆供詞或供稱：扣案之十九顆子彈是上件
      槍砲案件未交出的，手槍伊並沒有持有是警察借提時取出的，伊事先不知有這
      把槍，伊在交出十九顆子彈後，為了配合警方辦案，伊曾於警訊中要伊女友提
      錢去買槍，但沒有買到，隔了一星期左右警員要帶伊去取槍（詳見本院八十九
      年七月三日審判筆錄）；後又具狀供稱：係伊編說綽號「阿火」者所寄放，實
      際是綽號「阿國」者所寄放，八十九年二月二十五日部分係被告受警方誤導配
      合交槍辦案，實際係由第三人放置後，始由警方借提查扣（詳見八十九年七月
      三日調查據聲請狀）；另又供稱：子彈是綽號「阿火」所有，伊有先把「阿火
      」的電話資料交給警察，而且伊在警察局時就有聯絡到「阿火」的朋友，所以
      才會去領錢，準備買槍，後來伊被借出去時，警察有說這把槍「阿火」準備報
      繳，警察就帶伊去取槍（詳見本院九十年一月十七日審判筆錄）；嗣後又改供
      稱：槍枝不是我的，十九顆子彈則是我帶警察去拿的，是我主動供出來的。子
      彈是「阿火」在八十八年的十一月左右交給我的，在我天津路的童裝辦公室，
      他叫我槍、彈全部要買，我說我要考慮看看，所以子彈先放我那邊，隔了五、
      六天後來我就把它帶到梅川西路四段二九二號十樓之十一的租住處，他說槍、
      子彈總共要賣我四十五萬元，阿火就是一直要我買。後來伊有將「阿火」的資
      料給警察，在警察局當場伊有打電話跟「阿火」聯絡說要買槍，後來伊就不知
      道了，直到警察帶伊去公益路把槍、彈取出來，這八顆子彈伊並沒有持有過（
      詳見本院九十年八月二十九日審判筆錄）云云，然經本院質之證人即實際逮捕
      被告並帶被告去公益路取槍之刑事警察局警員張獻元、黃禎章、林明佐三人均
      結證稱：是被告主動帶渠等去公益路取槍、彈的，且渠等並沒有要甲○○去領
      錢，並想辦法弄到槍等詞（詳見本院九十年一月十七日審判筆錄），又質之證
      人甲○○則結證稱：是警員叫伊去領錢，但沒有說領錢的用途，因警察叫伊不
      要問原因等語（詳見同上審判筆錄），是被告上開所辯：伊有將「阿火」的資
      料給警察，在警察局當場伊有打電話跟阿火聯絡說要買槍，後來伊就不知道了
      ，是警察帶伊去公益路把槍、彈取出來的乙情，亦無可採。再衡以豈會有人為
      了賣槍、彈，而先將子彈十九顆交由買受者持有，且時間由八十八年十一月至
      八十九年二月十六日長達三個月之久，而未取回子彈續談買槍事宜，凡此又與
      經驗法則不符，益見被告上開所辯：該十九顆子彈是綽號「阿火」者在八十八
      年的十一月左右交給伊的，在伊天津路的童裝辦公室，「阿火」叫伊槍、彈全
      部要買，伊表示考慮看看，所以子彈先放伊那邊，隔了五、六天後來伊就把子
      彈十九顆帶到梅川西路四段二九二號十樓之十一的租住處一節，要均屬臨訟砌
      詞無可採信。綜觀：上揭被告前後所為之供詞及本案查獲過程及卷內所附之資
      料，自仍應以被告於八十九年二月十七日、同年月二十五日警訊中所為之供述
      為可信，至被告事後多次所翻異反覆不一之供詞，不僅均無法查證以實其說，
      亦多矛盾不符常情之處，自均難以採信。又扣案之槍、彈經送內政部警政署刑
      事警察局鑑驗之結果：送鑑制式子彈十九顆，認均係制式口徑０點三八吋轉輪
      手槍彈十九顆（彈底標記九顆為ＡＣＰ  ＳＰＬ  九八  三八、九顆為Ｐ  七
      九、一顆為Ｐ  八０），認均具殺傷力。另送鑑巴西製三八轉輪手槍一枝（槍
      枝管制編號0000000000），認係巴西ＴＡＵＲＵＳ廠製口徑０點三
      八吋轉輪手槍，槍號為ＱＧ五四五六九０，槍管內具伍條右旋來復線，機械性
      能良好，認具殺傷力。分別有該局八十九年三月一日刑鑑字第二三四九七號、
      八十九年三月十四日刑鑑字第三００五九號鑑驗通知書二紙附卷可參。另被告
      係主動自首報繳子彈，並帶同警員黃禎章前往臺中市○○○路○段二九二號十
      樓之十一住處取出制式子彈十九顆乙節，業據證人即警員黃禎章及陳世杰（係
      警訊筆錄製作者）二人於本院審理時到庭結屬實（詳見本院九十年一月十七日
      、九十年八月二十九日審判筆錄），此部分被告自係屬自首報繳子彈無誤，併
      予敘明。
（四）綜上諸情，本件事證明確，被告上開犯行均洵堪認定。
二、被告己○○與告訴人乙○○二人確係前配偶關係，是渠二人確為家庭暴力防治法
    第三條第一款所定之家庭成員。核被告所為，係犯刑法第三百四十六條第一項之
    恐嚇取財罪、屬家庭暴力防治法第二條第二項之家庭暴力罪、同法第一百七十四
    條第三項之失火燒燬現未有人所在之他人所有建築物罪及槍砲彈藥刀械管制條例
    第七條第四項之未經許可持有手槍罪與同條例第十二條第四項之未經許可持有子
    彈罪，被告以一持有行為同時持有上開制式轉輪手槍一支及制式子彈十九顆，係
    以一行為同時觸犯未經許可持有手槍罪及未經許可持有子彈罪，屬一行為觸犯數
    罪名之想像競合犯，應依刑法第五十五條規定，從一重依槍砲彈藥刀械管制條例
    第七條第四項之未經許可持有手槍罪處斷。又被告先後多次恐嚇取財之犯行，時
    間緊接，所犯構成要件相同，顯係基於概括犯意反覆為之，應依連續犯之規定論
    以一罪，並依法加重其刑。另被告所犯上開三罪，犯意各別，罪質互殊，應予分
    論併罰。末查被告前曾於八十六年五月十五日，因傷害等案件，經臺灣臺南地方
    法院判處有期徒刑五月（係傷害罪四月、妨害自由罪二月二罪併定應執行刑）確
    定，並於八十六年七月九日經易科罰金執行完畢，有臺灣臺中地方法院檢察署刑
    案資料查註紀錄表一份附卷可稽，被告前受有期徒刑執行完畢，於五年以內再犯
    本件有期徒刑以上之三罪，為累犯，均應依刑法第四十七條規定加重或遞加重（
    此指恐嚇取財部分）其刑。又查被告對於未經許可持有子彈罪部分，於警方尚未
    發覺前，主動向警員黃禎章坦承持有制式子彈十九顆，被告此部分對於未發覺之
    罪自首報繳持有之子彈全部，應依槍砲彈藥刀械管制條例第十八條第一項之規定
    減輕其刑；再被告嗣後又於偵查中自白，並供述全部槍枝之去向，因而查獲，亦
    應依槍砲彈藥刀械管制條例第十八條第四項前段之規定減輕其刑，被告上開有關
    違反槍砲彈藥刀械管制條例部分刑罰加重、減輕事由先加後減之。爰審酌被告之
    平日素行（前曾有違反槍砲彈藥刀械管制條例）、犯罪之動機、目的僅為圖謀一
    己之私利，竟恐嚇前妻遂其私利、智識程度、持有制式槍、彈可瞬間取人之性命
    ，對社會治安危害及一般民眾生命安全之潛在危險性甚鉅、過失致失火燒燬現未
    有人所在之他人所有建築物所生之損失，過失之程度及犯罪後之態度等一切情狀
    ，分別量處如主文所示之刑，其中就被告所犯槍砲彈藥刀械管制條例第七條第四
    項之未經許可持有手槍罪部分，併就罰金刑部分諭知如易服勞役之折算標準，且
    查被告未經許可，同時持有手槍一枝、子彈十九顆，均為火力強大，且殺傷力強
    之制式槍、彈，且被告前亦已因違反槍砲彈藥刀械管制條例之案件遭判重刑並命
    強制工作，今猶再犯槍砲彈藥刀械管制條例第七條第四項之未經許可持有手槍罪
    ，已嚴重危害社會治安，而具有高度之危險性，自應併依槍砲彈藥刀械管制條例
    第十九條第一項規定，諭知於刑之執行完畢或赦免後，令入勞動場所強制工作，
    期間為三年，以收刑事懲處及保安教化、授習技藝之雙重效果，俾有效遏阻槍械
    犯罪，維護社會治安，並定其應執行之刑。
三、扣案如附表所示具有殺傷力之制式口徑０點三八吋轉輪手槍彈十九顆及具有殺傷
    力之巴西製三八轉輪手槍一支（槍枝管制編號0000000000），均係屬
    違禁物，應依刑法第三十八條第一項第一款之規定宣告沒收。另於八十九年二月
    二十五日，在臺中市○○路○段二四六號前的鑰匙箱內所查獲扣案之具有殺傷力
    之制式口徑０點三八吋轉輪手槍彈六顆（中二顆已射試），則應於警方查獲綽號
    「阿火」者後，於綽號「阿火」者所涉之刑事案件中宣告沒收，爰不予此宣告沒
    收，附此敘明。
四、公訴意旨另以：被告己○○見乙○○不願出面，即於八十八年二月二十八日，至
    臺中市○區○○路二段一０四之十九號，乙○○經營之李姐姐童裝公司天津店，
    搬走價值約四百五十萬元之貨物，又於同年三月十七，至臺中市○○路○段四二
    號李姐姐童裝公司昌平店，搬走價值約三百萬元之貨物一批；及於八十八年四月
    中旬，在臺中市○○路「金錢豹」酒店中，由綽號「阿火」者之人收受制式口徑
    ０點三八吋轉輪手槍彈八顆，被告己○○並將藏置在臺中市○○路○段二四六號
    前鑰匙箱內，因認被告此二部分分別涉犯有刑法第三百四十六條第一項之恐嚇取
    財罪嫌及槍砲彈藥刀械管制條例第十二條第四項之未經許可持有子彈罪嫌云云。
    按犯罪事實應依證據認定之，無證據不得推定其犯罪事實，刑事訴訟法第一百五
    十四條定有明文。又認定不利於被告之事實，須依積極證據，苟積極證據不足為
    不利於被告事實之認定時，即應為有利於被告之認定，更不必有何有利之證據。
    此最高法院三十年上字第八一六號著有判例。公訴人認被告此二部分另涉犯有刑
    法第三百四十六條第一項之恐嚇取財罪嫌及槍砲彈藥刀械管制條例第十二條第四
    項之未經許可持有子彈罪嫌，無非係以，恐嚇取財部分業據被害人乙○○指訴明
    確；未經許可持有子彈部分，則以在被告帶同警方人員於八十九年二月二十五日
    ，確在臺中市○○路○段二四六號前的鑰匙箱內查獲具有殺傷力之制式口徑０點
    三八吋轉輪手槍彈八顆，為其論據。惟此二部分經本院多次訊之被告均堅詞否認
    其有何對乙○○恐嚇取財及未經許可持有制式子彈八顆之犯行。本院查：有關被
    告於八十八年二月二十八日，至臺中市○區○○路二段一０四之十九號，乙○○
    經營之李姐姐童裝公司天津店，搬走價值約四百五十萬元之貨物，又於同年三月
    十七，至臺中市○○路○段四二號李姐姐童裝公司昌平店，搬走價值約三百萬元
    之貨物一批部分，被害人乙○○並未指述被告係如何的對其出言恐嚇致使其為財
    物之交付，且被告亦陳稱此部分係因二人發生債務糾紛所致才去搬貨；另有關於
    八十九年二月二十五日，在臺中市○○路○段二四六號前的鑰匙箱內所查獲扣案
    之具有殺傷力之制式口徑０點三八吋轉輪手槍彈八顆，既僅係經由被告之供述前
    往取槍時所同時並查獲扣案，並查無其他積極據足以證明係被告所持有或曾持有
    。此外，復查無其他積極證據足資證明被告有於八十八年二月二十八日，對乙○
    ○出言恐嚇，而至臺中市○區○○路二段一０四之十九號，乙○○經營之李姐姐
    童裝公司天津店，搬走價值約四百五十萬元之貨物，又於同年三月十七，至臺中
    市○○路○段四二號李姐姐童裝公司昌平店，搬走價值約三百萬元之貨物一批；
    及於八十八年四月中旬，在臺中市○○路「金錢豹」酒店中，由綽號「阿火」者
    之人收受制式口徑０點三八吋轉輪手槍彈八顆，被告並將藏置在臺中市○○路○
    段二四六號前鑰匙箱內之犯行，此二部分原應為無罪之判決，惟公訴意旨認被告
    此二部分犯行與前開判處有罪部分，或具有連續犯裁判上一罪之關係（指恐嚇取
    財罪部分）；或具有單純一罪之關係（指未經許可持有子彈罪部分），爰均不另
    為無罪之諭知，附此敘明。
據上論斷，應依刑事訴訟法第二百九十九條第一項前段，槍砲彈藥刀械管制條例第七
條第四項、第十二條第四項、第十八條第一項、第四項前段、第十九條第一項，刑法
第十一條前段、第五十六條、第五十五條、第四十七條、第四十二條第二項、第五十
一條第五款、第三十八條第一項第一款，罰金罰鍰提高標準條例第一前段、第二條，
判決如主文。
本案經檢察官許萬相到庭執行職務。
中      華      民      國      九十      年      九      月    十二    日
                                  臺灣臺中地方法院刑事第四庭
                                        法  官  許  旭  聖
右正本證明與原本無異。
如不服本判決，應於送達後十日內向本院提出上訴狀（須附繕本），上訴於
臺灣高等法院臺中分院。
                                        書記官
中      華      民      國      九十      年      九      月    十二    日
附錄本案論罪科刑法條：
刑法第三百四十六條
意圖為自己或第三人不法之所有，以恐嚇使人將本人或第三人之物交付者，處六月以
上五年以下有期徒刑，得併科一千元以下罰金。
以前項方法得財產上不法之利益，或使第三人得之者，亦同。
前二項之未遂犯罰之。
刑法第一百七十四條
放火燒燬現非供人使用之他人所有住宅或現未有人所在之他人所有建築物、礦坑、火
車、電車或其他供水、陸、空公眾運輸之舟、車、航空機者，處三年以上十年以下有
期徒刑。
放火燒燬前項之自己所有物，致生公共危險者，處六月以上五年以下有期徒刑。
失火燒燬第一項之物者，處六月以下有期徒刑、拘禁或三百元以下罰金。失火燒燬前
項之物，致生公共危險者，亦同。
第一項之未遂犯罰之。
槍砲彈藥刀械管制條例第七條
未經許可，製造、販賣或運輸火砲、肩射武器、機關槍、衝鋒槍、卡柄槍、自動步槍
、普通步槍、馬槍、手槍或各類砲彈、炸彈、爆裂物者，處死刑、無期徒刑或七年以
上有期徒刑；處徒刑者，併科新台幣三千萬元以下罰金。
未經許可，轉讓、出租或出借前項所列槍砲、彈藥者，處無期徒刑或五年以上有期徒
刑，併科新台幣一千萬元以下罰金。
意圖供自己或他人犯罪之用，而犯前二項之罪者，處死刑或無期徒刑；處徒刑者，併
科新台幣五千萬元以下罰金。
未經許可，持有、寄藏或意圖販賣而陳列第一項所列槍砲、彈藥者，處五年以上有期
徒刑，併科新台幣一千萬元以下罰金。第一項至第三項之未遂犯罰之。
槍砲彈藥刀械管制條例第十二條
未經許可，製造、販賣或運輸子彈者，處一年以上七年以下有期徒刑，併科新台幣五
百萬元以下罰金。
未經許可，轉讓、出租或出借子彈者，處六月以上五年以下有期徒刑，併科新台幣三
百萬元以下罰金。
意圖供自己或他人犯罪之用，而犯前二項之罪者，處三年以上十年以下有期徒刑，併
科新台幣七百萬元以下罰金。
未經許可，持有、寄藏或意圖販賣而陳列子彈者，處五年以下有期徒刑，併科新台幣
三百萬元以下罰金。
第一項至第三項之未遂犯罰之。
附      表：
一、具有殺傷力之制式口徑０點三八吋轉輪手槍彈十九顆（彈底標記九顆為ＡＣＰ
    ＳＰＬ  九八  三八、九顆為Ｐ  七九、一顆為Ｐ  八０）。
二、具有殺傷力之巴西製三八轉輪手槍一支（槍枝管制編號0000000000）
    。


司法院資訊處製作；財團法人民間司法改革基金會備份。
